臺灣苗栗地方法院刑事判決　　　　　　100年度苗簡字第117號
聲　請　人　臺灣苗栗地方法院檢察署檢察官
被　　　告　李祖兒
上列被告因詐欺案件，經檢察官聲請以簡易判決處刑（100年度
偵字第138號），本院判決如下：
    主      文
李祖兒幫助犯詐欺取財罪，處有期徒刑貳月，如易科罰金，以新
臺幣壹仟元折算壹日。
    事實及理由
一、本件犯罪事實及證據均引用檢察官聲請簡易判決處刑書內容
    之記載（如附件）。
二、爰審酌被告年輕識淺，因一時失慮誤罹刑章、犯罪之動機、
    目的、手段僅係提供帳戶存摺、提款卡及密碼，並非實際參
    與詐欺行為、交付之帳戶數量、被害人數及被害程度、犯後
    態度、生活狀況、智識程度等一切情狀，量處如主文所示之
    刑，併諭知易科罰金之折算標準。
三、應適用法條：
  （一）刑事訴訟法第449 條第1 項前段、第454 條第2 項。
  （二）刑法第339 條第1 項、第30條第1 項前段、第2 項、
        第41條第1 項前段。
  （三）刑法施行法第1 條之1 第1 項、第2 項前段。
四、如不服本判決，應於判決送達後10日內向本院提出上訴狀 (
    應附繕本)，上訴於本院合議庭。
中    華    民    國  100     年    2     月    21    日
                  苗栗簡易庭    法  官  周靜妮
以上正本證明與原本無異。
如不服本判決應於收受判決後10日內向本院提出上訴書狀，並應
應敘述具體理由。其未敘述上訴理由者，應於上訴期間屆滿後20
日內向本院補提理由書( 均須按他造當事人之人數附繕本) 「切
勿逕送上級法院」。告訴人或被害人如對本判決不服者，應具備
理由請求檢察官上訴，其上訴期間之計算係以檢察官收受判決正
本之日期為準。
                                書記官  巫  穎
中    華    民    國  100     年    2     月    21    日
附錄本判決論罪科刑法條全文：
中華民國刑法第339條
意圖為自己或第三人不法之所有，以詐術使人將本人或第三人之
物交付者，處5 年以下有期徒刑、拘役或科或併科1 千元以下罰
金。
以前項方法得財產上不法之利益或使第三人得之者，亦同。
前二項之未遂犯罰之。
中華民國刑法第30條
幫助他人實行犯罪行為者，為幫助犯。雖他人不知幫助之情者，
亦同。
幫助犯之處罰，得按正犯之刑減輕之。
附件：
臺灣苗栗地方法院檢察署檢察官聲請簡易判決處刑書
                                      99年度偵字第6149號
    被      告  李祖兒  女  18歲（民國○○年○月○○日生）
                        籍設苗栗縣竹南鎮○○里○○鄰○○路
                        2201巷1弄66號
                        現居屏東縣屏東市○○路207號
                        國民身分證統一編號：Ｚ000000000號
上列被告因詐欺案件，業經偵查終結，認為宜以簡易判決處刑，
茲將犯罪事實及證據並所犯法條分敘如下：
一、李祖兒明知將金融機構帳戶資料交付予不熟識之人使用，可
    能幫助詐欺集團向他人詐財，竟不違本意而基於幫助他人犯
    罪之犯意，於民國99年9月15日某時，將其所申設之合作金
    庫商業銀行新竹分行帳號：0000000000000號帳戶之存摺正
    本、提款卡及密碼等資料，以郵件寄送之方式，交予年籍不
    詳自稱為「陳政益」之人使用。而該不詳年籍之人與詐騙集
    團成員則基於意圖為自己不法之所有，於99年9 月18日20時
    許，在網際網路上向黃鈺翔詐稱要援交云云，致黃鈺翔不疑
    有詐而依其指示，於99年9月20日21時59分匯款新台幣（下
    同）11,223元至上開帳戶。嗣經黃鈺翔發覺有異狀始報警後
    循線查獲。
二、案經黃鈺翔訴由苗栗縣警察局竹南分局報告偵辦。
        證據並所犯法條
一、被告李祖兒經傳未到，然以郵件寄送之方式將上開帳戶存摺
    、提款卡等資料寄送予自稱「陳政益」一節，業經被告於警
    詢中坦承不諱，惟矢口否認有何不法犯行，辯稱：伊於99年
    9 月10日上網求職，對方要求先寄出存摺等資料作為薪資轉
    帳之用云云。經查：上開帳戶之申請使用人為被告李祖兒乙
    節，業經被告於警詢中供承不諱卷，亦有合作金庫銀行新開
    戶建檔登錄單在卷可佐，並有其所提出之郵件寄送人收執聯
    影本在卷可佐，被告確將上開帳戶等資料寄送不詳之人使用
    ，可堪認定。又告訴人黃鈺翔因遭詐騙後匯款至被告所申請
    之前開帳戶乙情，亦據告訴人於警詢中證述甚詳，並有自動
    櫃員機交易明細表一紙及被告帳戶存款交易明細查詢單一份
    在卷可佐。而被告所辯係為求職之故而交付存摺云云，然若
    果真為求職薪資轉帳之用，何須將帳戶、提款卡及密碼一併
    交付不詳之人？況被告對於工作內容、雇主均一無所知之情
    況下，又豈有貿然將上開資料寄出之理？再將來若薪資經撥
    付後，如何提領？被告上開所辯，於常理顯不符不足採信。
    再衡之從事詐欺犯罪之人，應不可能指示被害人將款項匯入
    其無法掌握、支配之帳戶內，若非與被告有使用上開帳戶期
    間之默契，該從事詐欺犯罪之成員豈會指示告訴人將款項匯
    入隨時會遭凍結之帳戶內？是被告上開辯解，更彰不足採信
    。何況被告於警詢中亦自承渠知將存摺、提款卡及密碼等交
    付不詳之人，極易被利用為財產犯罪等語，乃竟有罔顧及此
    ，而貿然為之，自難認其非無幫助他人詐欺之不確定故意，
    其幫助詐欺之犯嫌堪予認定。
二、核被告李祖兒所為，係犯刑法第30條第1項前段、刑法第339
    條第1項之幫助詐欺取財罪嫌。又被告幫助他人犯罪，請依
    刑法第30條第2項之規定，減輕其刑。
三、依刑事訴訟法第451條第1項聲請逕以簡易判決處刑。
    此    致
臺灣苗栗地方法院
中    華    民    國   100    年    1     月    10    日
                              檢  察  官  蕭  慶  賢
本件證明與原本無異
中    華    民    國   100    年    1     月    19    日
                              書  記  官  彭  國  恭